臺灣彰化地方法院刑事判決　　　　　　　94年度訴字第1086號
公　訴　人　臺灣彰化地方法院檢察署檢察官
被　　　告　甲○○
上列被告因違反毒品危害防制條例案件，經檢察官提起公訴（94
年度毒偵字第2718號）及併案審理（94年度毒偵字第3578號），
本院依刑事訴訟法第273條之1第1項之規定，裁定改依簡式審判
程序判決如下：
    主  文
甲○○連續施用第壹級毒品，處有期徒刑拾月，扣案之海洛因貳
包（合計淨重零點壹公克，另包裝袋貳個）、海洛因殘渣袋壹
個、塑膠鏟管壹支、注射針筒肆支，均沒收銷燬之；又連續施用
第貳級毒品，處有期徒刑伍月，扣案之安非他命壹包（毛重約零
點貳公克，含包裝袋壹個）及玻璃球管壹支均沒收銷燬之；主刑
部分，應執行有期徒刑壹年貳月。
    事  實
一、甲○○前因施用第一級、第二級毒品案件，經本院裁定送觀
    察、勒戒後，認為無繼續施用毒品之傾向，嗣於民國93年5
    月21日其觀察、勒戒執行完畢後，由臺灣彰化地方法院檢察
    署檢察官於同日，以93年度毒偵緝字第107號為不起訴處分
    確定。惟其仍不知悔改，復基於施用第一級毒品海洛因之概
    括犯意，自94年3月中旬某日起，至同年7月20日下午14時許
    止，在其位於彰化市○○里○○○路36巷6號14樓之住所處
    及位於彰化市○○路上之朋友住處等地，以使用扣案之注射
    針筒注射血管之方式，連續施用第一級毒品海洛因多次，平
    均1天施用1次（起訴書載為被告於94年5月26日採尿前4日內
    之某時，在不詳地點，施用第一級毒品海洛因1次）；其另
    基於施用第二級毒品安非他命之概括犯意，自94年3月中旬
    起，至同年7月20日下午14時許止，亦在其上開住所處及友
    人住處，以將安非他命置於扣案之玻璃球管內燒烤加熱之方
    式，連續施用第二級毒品安非他命多次，平均1星期施用2次
    （起訴書載為被告於94年5月26日採尿前4日內之某時，在不
    詳地點，施用第二級毒品安非他命1次），嗣先於94年5 月
    26日下午14時許，為警持搜索票在其位於彰化縣竹塘鄉○○
    村○○街54號之居所處將之查獲，並扣得第一級毒品海洛
　  因2包（合計淨重0.13公克）、第二級毒品安非他命1包（毛
    重約0.2公克）、使用過之塑膠鏟管1支、使用過之注射針筒
    2支及玻璃球管1支等物；後於同年7月14日上午11時20分許
    ，在彰化縣二林鎮○○里○○路199號處為警查獲，並扣得
    海洛因殘渣袋1個及使用過之注射針筒2支，嗣經本院開庭審
    理後，始知上情。
二、案經彰化縣警察局田中分局報告臺灣彰化地方法院檢察署檢
    察官偵查起訴及併案審理。
    理  由
一、訊據被告甲○○對其上揭連續施用第一級、第二級毒品之犯
    罪事實均坦白承認，且其先後2次為警查獲時，分別經警採
    集其尿液送驗，檢驗結果均呈嗎啡及甲基安非他命陽性反應
    ，此有彰化縣衛生局煙毒尿液檢驗成績書2紙附卷可稽，並
    有海洛因2包（合計淨重0.13公克），海洛因殘渣袋1個、使
    用過之塑膠鏟管1支、使用過之注射針筒4支、安非他命1包
    （毛重約0.2公克）及玻璃球管1支等物扣案可相佐證，而扣
    案之海洛因2包經送法務部調查局鑑驗後，亦已確認其為海
    洛因無誤，此亦有該局出具之鑑定通知書1紙在卷可參；此
    外，復有刑案資料查註紀錄表、全國施用毒品案件紀錄表及
    上述臺灣彰化地方法院檢察署93年度毒偵緝字第107號不起
    訴處分書各1份在卷可考，足認其自白與事實相符而得採信
    ，是被告犯行堪予認定，應依法予以論科。
二、核被告甲○○所為，係犯毒品危害防制條例第10條第1項、
    第2項之施用第一級、第二級毒品罪。其施用毒品前、後持
    有毒品及專供施用毒品器具之行為，已為其施用毒品犯行所
    吸收，不另論處。又其先後多次施用第一級毒品海洛因及第
    二級毒品安非他命之行為，均時間緊接、所犯構成要件相同
    ，顯皆係基於概括犯意而為之，均應依連續犯之規定論以一
    罪，並各依法加重其刑。公訴人雖僅就被告於94年5月26日
    採尿前4日內某時之施用第一級、第二級毒品犯行提起公訴
    ，惟其前、後未據起訴之施用第一級、第二級毒品犯行，除
    已據公訴人請求併案審理外，因此未據起訴之施用第一級、
    第二級毒品犯行與本件起訴有罪部分具有連續犯之裁判上一
    罪之關係，本院自均得併予審理。其所犯二罪間，犯意各別
    、行為互殊，應分別論罰。爰審酌被告犯罪之動機、目的、
    方法、手段、所生危害，其前因施用毒品，經送本院裁定送
    觀察、勒戒後，認為無繼續施用毒品之傾向釋放後，並由臺
    灣彰化地方法院檢察署檢察官對之為不起訴處分確定，卻仍
    然未能戒除其施用毒品之惡習，顯係欠缺戒除毒癮之決心，
    品行不佳，及其犯後對其所為之犯行坦白承認，態度良好等
    一切情狀，分別量處如主文所示之刑，並定其應執行之刑，
    以示懲儆。至扣案之海洛因2包（合計淨重約0.13公克）及
    安非他命1包（毛重約0.2公克）係毒品，而用以包裝海洛因
    及安非他命所用之包裝袋共3個及扣案之海洛因殘袋1個，因
    其上所附著之毒品已難以析離，自應全部視為毒品，均為違
    禁物，與扣案之塑膠鏟管1支、注射針筒4支及玻璃球管1支
    ，均係被告所有，且專供其施用第一級毒品海洛因或第二級
    毒品安非他命所用之器具，業據被告供明在卷，均應依同條
    例第18條第1項前段宣告沒收並諭知銷燬之。
三、據上論斷，應依刑事訴訟法第273條之1第1項、第299條第1
    項前段，毒品危害防制條例第10條第1項、第2項、第18條第
    1項前段，刑法第11條前段、第56條、第51條第5款，判決如
    主文。
本案經檢察官林裕斌到庭執行職務。
中　　華　　民　　國　　94　　年　　8 　　月　　10　　日
                  刑事第一庭         法　官  葛永輝
以上正本證明與原本無異。
如不服本判決，應於判決送達後十日內，向本院提出上訴狀（須
附繕本）。
中　　華　　民　　國　　94　　年　　8 　　月　　10　　日
                                     書記官  施惠卿
附錄本案論罪科刑法條全文：
毒品危害防制條例第10條施用第1級毒品者，處6月以上5年以下
有期徒刑。
施用第2級毒品者，處3年以下有期徒刑。
